【裁判字號】    95,小上,2
【裁判日期】    950608
【裁判案由】    給付票款
【裁判全文】
臺灣板橋地方法院民事判決               95年度小上字第2號
上  訴  人  甲○○○○○○○○
被 上 訴人  聯邦商業銀行股份有限公司
法定代理人  乙○○
上列當事人間請求給付票款事件，上訴人對於中華民國94年11月
22日本院板橋簡易庭94年度板小字第2873號第一審判決提起上訴
，本院判決如下：
    主  文
上訴駁回。
第二審訴訟費用新臺幣壹仟伍佰元由上訴人負擔。
    理  由
一、按對於小額程序第一審判決之上訴，非以其違背法令為理由
    ，不得為之；又小額程序之第二審判決，依上訴意旨足認上
    訴為無理由者，得不經言詞辯論為之，民事訴訟法第436 條
    之24第2 項、第436 條之29第2 款分別定有明文。
二、本件上訴意旨略以：被上訴人於原審起訴時，係執上訴人所
    簽發、票面金額為新臺幣37,800元、發票日為民國94年7 月
    23日、受款人為金龍保全股份有限公司（下稱金龍保全公司
    ）、付款人為臺北國際商業銀行溪洲分行、票號為QG000000
    0 號、經受款人金龍保全公司背書之支票1 紙（下稱系爭支
    票），請求上訴人給付票款；惟查，系爭支票前已於94年4
    月21日，經鈞院板橋簡易庭以94年度板小字第874 號判決命
    金龍保全公司將之返還予上訴人，該判決並於同年6 月6 日
    確定在案；原審未察，竟仍認上訴人須對被上訴人給付系爭
    支票之票款，顯有違上開確定判決之內容等語。上訴人上訴
    聲明求為判決廢棄原審判決，並駁回被上訴人於原審之訴。
三、經查，本件被上訴人於原審起訴主張：被上訴人執有上訴人
    所簽發之系爭支票，經提示後不獲兌現，爰依票據之法律關
    係，請求上訴人給付系爭支票之票款等語，並提出系爭支票
    及退票理由單各1 紙為證。上訴人雖以前詞置辯，並提出本
    院板橋簡易庭94年度板小字第874 號宣示判決筆錄暨確定證
    明書各1 件為憑（均影本）；惟查，上訴人前起訴請求金龍
    保全公司返還系爭支票，固經本院板橋簡易庭於94年4 月21
    日以94年度板小字第874 號判決上訴人勝訴確定，此有上訴
    人所提出之前揭宣示判決筆錄暨確定證明書等在卷可稽，並
    經本院依職權調取上開請求返還支票事件卷宗全卷核閱無訛
    ，然上開確定判決之效力，依既判力之相對性原則，僅存在
    於該訴訟事件之當事人即上訴人與金龍保全公司之間，被上
    訴人為該訴訟事件當事人以外之第三人，自不受該確定判決
    之效力所及；從而，被上訴人以執票人之地位，請求系爭支
    票之發票人即上訴人給付系爭支票之票款，自無不合，上訴
    人不得以其與金龍保全公司間請求返還系爭支票之上開確定
    判決，對抗被上訴人之請求；原審據以為被上訴人勝訴之判
    決，並無何違反上開確定判決效力之可言，上訴人前開所辯
    ，顯無可採甚明。至上訴人於給付系爭支票之票款後，得否
    請求金龍保全公司賠償上訴人此部分所受之損害，乃另一法
    律問題，此併予敘明。
四、綜上所述，本件上訴人上訴意旨指摘原審判決違背法令，求
    予廢棄改判，依其上訴意旨足認為無理由，爰不經言詞辯論
    ，逕以判決駁回其上訴。
五、本件第二審裁判費1,500 元，應由上訴人負擔，爰確定如主
    文第2 項所示。
六、據上論結，本件上訴為無理由，依民事訴訟法第436 條之29
    第2 款、第436 條之32第1 項、第2 項、第449 條第1 項、
    第436 條之19第1 項、第78條，判決如主文。
中    華    民    國    95    年    6     月    8     日
                  民事第二庭  審判長法  官  梁宏哲
                                    法  官  古秋菊
                                    法  官  劉景宜
以上正本係照原本作成。
不得上訴。
中    華    民    國    95    年    6     月    8     日
                                    書記官  陳淑芳


司法院資訊處製作；財團法人民間司法改革基金會備份。
